Inventaris van de archieven van de Ordedienst en de Binnenlandse Strijdkrachten, en Afwikkelingsbureau, 1941-1956
Nationaal Archief, Den Haag
- Archief van de Nederlandse Binnenlandse Strijdkrachten, 1944-1945 (1946-1947, 1949, 1960), 3
  - Stukken van bijzondere aard, 3.2
    - Personeel, 3.2.2
      - Circulaire van de chef staf Bevelhebber der Nederlandse Strijdkrachten inzake de aanbieding van een brief van de commandant 21 Army Group betreffende het verbod van vriendschappelijke omgang van militairen met Duitsers, met bijlage, 1945; 1059; 1 stuk
      - Stukken betreffende de capitulatie van Duitsland en Japan, 1945; 1060; 1 omslag
      - Briefwisseling met de minister van Oorlog inzake een rede van prins Bernhard over officieren die onvoldoende begrip hebben getoond voor de belangen van hun ondergeschikten, 1945; 1061; 1 omslag
      - Stukken betreffende de mogelijke terugkeer van voormalige beroepsmilitairen, die tijdens de Duitse bezetting hebben gewerkt bij de Marechaussee, naar hun oorspronkelijke wapen, 1945; 1062; 1 omslag
      - Stukken betreffende de oprichting, organisatie, taak en taakuitvoering van het Centraal Indelingsbureau Koninklijke Landmacht, 1945; 1063; 1 omslag
      - Brief van de minister van Oorlog aan de Militair Commissaris voor Drenthe inzake het lot van eerste luitenant W.B. Schrage, afschrift, 1945; 1064; 1 stuk
      - Stukken betreffende de politieke betrouwbaarheid van militair personeel, 1945; 1065; 1 omslag
      - Stukken betreffende de zuivering van militairen, 1945; 1066; 1 omslag
      - Nota van het hoofd Sectie G2 inzake het verwijderen van tatoeages door artsen bij leden van de Duitse SS en het mogelijk verbod daarop, minuut, 1945; 1067; 1 stuk
      - Stukken betreffende de opgraving van het een stoffelijk overschot van een te Zenderen gefusilleerde Engelse luchtmachtofficier, 1945; 1068; 1 omslag
      - Stukken betreffende het wederom verkrijgen van het Nederlanderschap na in vreemde krijgsdienst te zijn getreden, 1945; 1069; 1 omslag
      - Cursus voor contactofficieren van de illegaliteit, gegeven te Eindhoven 10-14 maart 1945, 1070; 1 stuk
      - Staat houdende persoonsgegevens en taakvervulling van Nederlandse officieren, [1945]; 1071; 1 stuk
      - Verslag van een gesprek tussen ZKH prins Bernhard, generaal-majoor D.A. van Hilten, hoofd van de Sectie Krijgsgeschiedenis van de Generale Staf en enkele andere personen over het verzet en de BS, ten behoeve van een boek waarin de oorlog op Nederlands grondgebied in 1940 en de militaire aangelegenheden van de bezetting zullen worden behandeld, 1948; 1072; 1 stuk
    - Administratie, 3.2.3
      - Stukken betreffende regelingen op het gebied van soldij, bezoldiging, toelagen, vergoedingen en de administratie daarvan, 1944-1945; 1073; 1 pak
      - Kasboek van de afdelingen Motortransport, het Centraal Bureau Militaire Opleidingen en G 2 en de Stafcompagnie Troependetachement, 1945-1946; 1074; 1 band
    - Afdeling V, 3.2.4
      - Ingekomen en minuten van uitgaande stukken, 1945-1946; 1075; 1 omslag
      - Stukken betreffende Krijgsraadaangelegenheden, 1945-1946; 1076-1077; 2 pakken
        - A - K., 1076
        - M - Z., 1077
  - Vervallen toegangen, 3.3
    - Inventaris van het archief Bevelhebber Nederlandse Strijdkrachten, opgemaakt door beheerder van het archief Breedstraat te 's-Gravenhage, [1960]; 1078; 1 katern
      Met de handgeschreven aantekening: Deze inventaris is verwerkt in de beschrijving van het totale Bevelhebber der Nederlandse Strijdkrachten archief na grondige herziening, met aantekeningen van vernietiging van stukken en het ontbreken van archiefbescheiden.
    - Lijst van brievenboeken en klappers, inventaris van de brievenboeken en klappers van het archief van de staf Bevelhebber der Nederlandse Strijdkrachten, later staf Divisie A, [1960]; 1079; 1 katern
- Archief van Gewest 5 van de Ordedienst, 1944, 4
  - Inschrijfmiddelen, 4.1
    - Agenda's van ingekomen en uitgaande stukken, 1944; 1080-1082; 3 katernen
      De met blauw potlood doorgehaalde nummers zijn in 1944 vernietigd. Met rood potlood gemerkte nummers zijn in 1947 overgedragen aan het AHK-OD.
      - Nrs. 1 - 247., 1080
      - Nrs. 248 - 475., 1081
      - Nrs. 476 - 690, met achterin ingekomen en uitgaande radioberichten., 1082
    - Register houdende een sterkstestaat, de verdeling van wapens, de indeling van de troepen, de voorradige topografische kaarten en verantwoording van uitgaven, 1944; 1083; 1 katern
    - Register van de aanwezige topografische kaarten en de wapenvoorraad, 1944; 1084; 1 katern
    - Zakenindex, 1944; 1085; 1 katern
  - Correspondentie, 4.2
    - Ingekomen stukken van het Algemeen Hoofdkwartier, 1944; 1086; 1 omslag
    - Minuten van uitgaande stukken aan het Algemeen Hoofdkwartier, 1944; 1087; 1 omslag
    - Minuten van uitgaande stukken inzake meldingen omtrent de troepenbewegingen van de vijand, 1944; 1088; 1 omslag
    - Ingekomen stukken van de ondercommandanten, 1944; 1089; 1 omslag
    - Minuten van uitgaande stukken aan de ondercommandanten, 1944; 1090; 1 omslag
    - Ingekomen stukken van secties van de staf, 1944; 1091; 2 stukken
    - Ingekomen stukken betreffende richtlijnen en orders, 1944; 1092; 1 omslag
    - Stukken betreffende de ordehandhaving en het functioneren van de bijzondere staat van beleg na de bevrijding van Nederland en de proclamatie van de gezamenlijke illegale beweging op het moment van bevrijding, 1944; 1093; 1 omslag
    - Stukken betreffende topografische kaarten, 1944; 1094; 1 omslag
    - Reçu's van ingekomen zendingen brieven, 1944; 1095; 1 omslag
- Archief van de Stoottroepen, vanaf 18 mei 1945 het Regiment Stoottroepen en van het afwikkelingsbureau Regiment Stoottroepen Nederlandse Binnenlandse Strijdkrachten, 1944-1948, 5
  - De Stoottroepen, vanaf 18 mei 1945 het Regiment Stoottroepen, 1944-1946, 5.1
    - Agenda's van ingekomen stukken, 1945-1946; 1096-1100; 5 delen
      - 1945, nrs. 1001 - 9896., 1096
      - 1945, nrs. 9897 - 9999. 1946, nrs. 1000 - 4445, 1097
      - 1946, nrs. 4446 - 5390., 1098
      - 1945-1946, nrs. 1000 - 4599., 1099
      - 1946, nrs. 4600 - 6694., 1100
    - Ingekomen en minuten van uitgaande stukken, 1944-1946; 1101-1122; 9 pakken en 13 omslagen
      - 1944, nrs. 110G - 392G., 1101
        110G Bevel tot het inzetten van Stoottroepen, in het vak van 29 Amerikaanse divisie.
        132G Te nemen veiligheidsmaatregelen tegen Duitse agenten, welke gekleed gaan in Amerikaanse en Engelse uniformen.
        141G Verzoek om beperking op het verstrekken van verloven en verrlofpassen.
        143G Onderzoek naar de hoeveelheid militaire, of andere gewapende instellingen in Limburg.
        146G Mededeling inzake de verplaatsing van het III Bataljon.
        150G Mededeling dat de brug hoofdweg Gulpen-Vaals onder bewaking wordt gesteld van het trainingscenter.
        201G Rapport van tekortkomingen in discipline en training.
        205G Order betreffende de toevoeging van een Sectie van het I Bataljon, aan Eng Dep nr 4 en Eng Dep Mary.
        214G Onderzoek naar Duitse spionage, omgeving Bemelen.
        392G Gids voor bezetting van Duitsland door kleine eenheden.
      - 1944, ongenummerd., 1102
        Bewakingsopdrachten I Compagnie Stoottroepen.
        Rapporten betreffende het bezoek van commandant Boersma en aalmoezenier Baljon, aan 2-5 Compagnie Stoottroepen.
        Bekendmaking betreffende de situatie en taken van de Bewakingstroepen en de vorming van Gezagscompagnies.
      - 1945, nrs. 32AG - 1540G., 1103
        32AG-1540AG Verplaatsingsbevelen, januari - juli 1945.
      - 1945, nrs. 329G - 1062G., 1104
        329G Overzicht van de opdrachten 9th Army.
        333G Instructie voor de op te richten trainingsschool voor de Stoottroepen Nederlandse Binnenlandse Strijdkrachten.
        351G Instructie met betrekking tot het opnemen van leden van de Nederlandse Strijdkrachten in een hospitaal.
        378G Aflossing onderdelen door de Bewakingstroepen, 22 januari 1945.
        396G Rapport met betrekking tot het dragen van Amerikaanse legeruniformen.
        437G Order inzake het verbod op verbroedering met het Duitse volk.
        727G Instructie spionage- en contraspionage Nederland / Duitsland.
        756G Rapport inzake de grenscontrole op Nederlandse vrachtwagens.
        757G Verlofkwestie Nederlandse en Amerikaanse militairen.
        797G Gelukwens van de luitenant-generaal W.H. Simpson, inzake de succesvolle voltooiing van de krijgsoperaties.
        815G Opdrachten van de kapitein Nelson, betreffende de bewaking van een kazemat en het inzetten van tolken.
        832G Verzorging en het begraven van geallieerde doden, volgens Amerikaanse regels.
        875G Gebruikersinstructie A.T. Rocket Launcher (Bazooka).
        920G Overplaatsing van eerste luitenant Leenders als Liaison Officer en de aanwijzing van kapitein Groeneveld als zijn vervanger.
        929G Naamlijst legeronderdelen.
        1045G Handhaving van de politiek, om zich niet te verbroederen met het Duitse volk.
        1046G Dagorder, bekend gemaakt door Generaal Bradley aan soldaten van van het 1-3, 9 en 15 Amerikaanse leger.
        1053G Dislocatie staten III Bataljon.
        1062G Wijzigingen in de opstelling van III Bataljon.
        1070G Dislocatie staat III Bataljon.
      - 1945, ongenummerd., 1105
        Door de vijand gepleegde overval op de Canadese stelling, 3 - 4 februari 1945.
        Overval met mortiervuur door Duitse patrouille op het dorp Wamel, 7 - 8 februari 1945.
      - 1945-1946, ongenummerd., 1106
        Adreslijsten en locatiestaten van diverse onderdelen,
        oktober 1945 - november 1946.
      - 1944-1945, nrs. 8 - 1192., 1107
        8 Voorlopige benoeming vakcommandanten.
        16 Vormen van een afdeling Militaire Politie.
        17A Lijst van personen die zijn overgegaan naar de Stoottroepen.
        20 Onderhoud van ZKH prins Bernhard met Tonny op 3 november 1944.
        23 Inzet van troepen in de sector van 9th Army.
        25 Parachutisten gedaald in de omgeving van Valkenburg, 17 december 1944.
        40 Betalingsregeling voor Binnenlandse Strijdkrachten.
        50 "Spionage" opgave gesignaleerd persoon.
        67 Verplaatsing 2 Compagnie Stoottroepen uit Duitsland naar Nederland.
        79 Verplaatsing 1 Compagnie Stoottroepen.
        83 Verwonding door een granaatscherf, (1 november 1944).
        84 Handleiding en oprichting van de Vliegende Brigade.
        86 Taak en instructie voor de Veiligheidspolitie.
        87 Handleiding en oprichting van de Vliegende Brigade.
        126 Het formeren van Infanterie Bataljons, zogenaamde Light Infantry Battalions.
        147 Indeling bij 9th U.S. Army.
        234 Hermetisch afsluiten van de stad Weert, in opdracht van de British Field Security Police, 11 november 1944.
        287 Taak en instructie voor de Veiligheidspolitie.
        296 Erkenning van de Nederlandse verzetsbeweging.
        298 Bekendmaking van ZKH prins Bernhard (aan alle manschappen van het Regiment Stoottroepen) over de taak van de Stoottroepen.
        309 Het vormen van één Regiment Stoottroepen, bestaande uit zes bataljons.
        C393 Ontwerp van het regimentsblad Eerste Regiment Stoottroepen Limburg
        435A Bekendmaking aan alle manschappen van het III Bataljon Stoottroepen, inzake de houding en prestaties van de Stoottroepen.
        M513 Kennisgeving inzake de organisatie van het Light Infantry Battalion.
        521 Commandowisseling van de Commandant Zuid.
        647 Reorganisatie en sterkte van het Light Infantry III Battalion.
        702 Benoeming van de reservekapitein H.J. Tieleman, tot inspecteur van de administratie van de BS in de provincie Limburg.
        731 Verwonding van een militair, door het per ongeluk afgaan van een schot uit een stengun.
        764 Het neerschieten van een Duits vliegtuig, ten zuiden van Vilt, 16 december 1944.
        784 Geneeskundige verklaring betreffende een luitenant-adjudant.
        871 Rapport van het overlijden van de Compagniescommandant 2-II,24 november 1944.
        911A Onderzoek naar de brand in de garage van J. Schreurs te Schilberggemeente Noorbeek, 27 december 1944.
        (AA 2) M1100 Rapport bezittingen van een gesneuvelde soldaat.
        M1134 Proces-verbaal met betrekking tot het sneuvelen van een vrijwilliger en rapporten van ongevallen, 1 november 1944.
        1192 Samenstelling van de Staf 8 Compagnie Stoottroepen.
      - 1944, ongenummerd., 1108
        Operatiegebied van de Stoottroepen.
        Rede van ZKH prins Bernhard over de samenwerking tussen de Nederlandse Strijdkrachten.
        Bekendmaking van het Militair Gezag te Veghel, van 26 september 1944, vordering nr. 1.
        Richtlijnen ondergrondse strijders in bevrijd gebied en hun verhouding tot het Militair Gezag.
        Algemene instructie voor de BS (Stoottroepen en Bewakingstroepen).
        Samenstellen van rayons verdeeld in Zuid, Noord, Oost en West.
        Samenstelling van de Stoottroepen Commando Noord-Brabant:
        Reorganisatie in de samenstelling van de staf Commando Zuid.
        Instructie voor gevolmachtigde bij de burgerlijke autoriteiten.
        Schrijven gericht aan ZKH prins Bernhard, opperbevelhebber
        Nederlandse Binnenlandse Strijdkrachten inzake het fungeren van het Militair Gezag.
        Arbeidsovereenkomst met J.F.E. Verheggen.
        Het dragen van troepenonderscheidingsteken.
        Omzetting van de bestaande organisatie in Stoottroepen Nederlandse Binnenlandse Strijdkrachten en Bewakingstroepen Nederlandse Binnenlandse Strijdkrachten.
        Instructie nr. 2 voor de Binnenlandse Strijdkrachten.
        Bekendmaking van de Bevelhebber aan de Binnenlandse Strijdkrachten, met betrekking tot dienstneming als oorlogsvrijwilliger.
        Dagorder van ZKH prins Bernhard, inzake de onderlinge naijver en ongerechtvaardigde verdachtmaking tussen leden van de Binnenlandse Strijdkrachten.
        Het verlaten op eigen risico van het hospitaal te Luik.
        Citaat uit het advertentieblad voor Limburg, van 18 november 1944, betreffende de ontevredenheid onder de bevolking.
        Vastleggen situatie van het commando Brabant, naar aanleiding van de bespreking met majoor Wolff en kapitein Gregory.
        Proces-verbaal van ongeval van vrijwilliger, 27 november 1944.
        Instructie inzake contraspionage.
        Definitieve vaststelling van de datum waarop de Bewakingstroepen van de Nederlandse Binnenlandse Strijdkrachten moeten zijn geformeerd tot Infanteriebataljon (Light Infanterie Bataljon) en Gezagscompagnie ten dienste staand van het Militair Gezag.
        Gedicht van aalmoezenier Goossens, opgedragen aan de Stoottroepmannen van het I Bataljon Brabant.
        Het dragen van wapens bij grensoverschrijding, door leden van de Binnenlandse Strijdkrachten.
        Indeling 1 Compagnie, namen van zieken en gewonden met langdurig herstel of manschappen die geen dienst meer aan het front kunnen verrichten.
        Rapport betreffende de uitslaande brand bij het Stafkwartier 1 en 2 Sectie van de 8 Compagnie Stoottroepen Nederlandse Binnenlandse Strijdkrachten te Velde, 16 januari 1945.
        Lijst van goederen van burgers, welke bij de brand te Wamel verloren zijn gegaan.
        Benoeming leden van de Krijgsraad te Velde.
        Rapport over de toestand te Best.
        Opbouw van de Compagnie Stoottroepen Brabant.
        Rapport in opdracht van de Commandant Zuid, op 31 oktober 1944,over vak Limburg.
        Diverse rapporten Medische Dienst Stoottroepen Nederlandse Binnenlandse Strijdkrachten.
        Rapport gedragingen en werkwijze, hoofdinspecteur van de distributie in het zuiden van het land.
        Mededeling, dat tot nader order het aantal compagnieën Stoottroepen op maximaal twaalf is bepaald.
        Overgang 7-10 Cmpagnie Stoottroepen, naar de 1 Canadian Army.
        Overzicht werkschema van de medische dienst Commando Brabant.
        Gids voor bezetting van Duitsland, door kleine eenheden.
        Commandovoering Binnenlandse Strijdkrachten.
        Verzoek om een levenslang pensioen toe te kennen aan de oudersvan de gesneuvelde Rene Thijssen.
        Samenstelling secties Staf Commando Noord-Brabant.
        Kerstgroet uitgesproken door Tonny, namens de Binnenlandse Strijdkrachten.
        Nieuwjaarswensen van de Prins der Nederlanden en de commandant en waarnemend commandant Stoottroepen Nederlandse Binnenlandse Strijdkrachten.
      - 1944, vergaderverslagen ongenummerd., 1109
        Verslag bespreking met majoor de Vries, op 5 maart 1944.
        Verslag bespreking op 6 en 7 oktober 1944.
        Bespreking op 23 oktober 1944, tussen Peter van Amstel en Witte Piet.
        Verslag van bespreking bij de Districtscommandant in Oisterwijk op 4 november 1944.
        Bespreking met Henk, Commandant Stoottroepen in Nijmegen op 6 november 1944.
        Verslag bespreking met Giel Bal in Nijmegen op 6 november 1944.
        Verslag van de stafbespreking op 8 november 1944.
        Verslag van de stafbespreking op 15 november 1944.
        Verslag van de stafbespreking op 27 november 1944.
        Verslag gesprek Pieter, met de heer Top op 25 november 1944.
        Verslag van de persbespreking op 27 november 1944.
        Verslag van de stafvergadering op 2 december 1944.
        Verslag van de stafvergadering op 11 december 1944.
        Verslag van de bespreking op 16 december 1944.
        Verslag van de bespreking op 21 december 1944.
      - 1945, nrs. 2 - 1099., 1110; 1 pak
        2 Verbintenis bij de Gezagstroepen.
        C.4 Getuigschrift betreffende A.W. Peeters.
        26.B Rapport verwonding.
        44-45 Stoottroepen Nederlandse Binnenlandse Strijdkrachten Limburg, gereorganiseerd en overgegaan tot de Binnenlandse Strijdkrachten onder de naam "Regiment Limburg Stoottroepen".
        52 Rapport over de reis Oss - Kleef, betreffende de stationering van de Margriet-Compagnie.
        54 Verandering van namen diverse compagnies (Commando Noord-Brabant).
        74 Nijpend gebrek aan kleding en schoeisel.
        84 oorlopige regeling van de bezoldiging van het personeel van de Koninklijke Landmacht.
        0088 Rapport van een ongeval, 26 december 1944.
        93.A Vaststelling embleem "Regiment Limburg".
        120.A Organisatie bataljons, vorming van het III Bataljon.
        M2182 Reorganisatie Militaire Politie en het voorstel tot het doen oprichten van een Korps politietroepen.
        134 Inlichtingen omtrent de verzetsmethoden tegen vijandelijke bezetting.
        135 Oprichting gemeenschap van oud illegale werkers in Nederland.
        145 Opgave, ligging en sterkte van onderdelen.
        146 Opheffing administratie 4 Compagnie I Bataljon Regiment Stoottroepen.
        151 Gegevens betreffende emblemen van de Regiments Staf en het I-III Bataljon.
        159.B Rapport van een ongeval, 9 mei 1945.
        160.B Rapport van een ongeval, 28 april 1945.
        163 Reorganisatie van de I Compagnie.
        165 Mededeling inzake van een ongeval van een sergeant
        166, 2078 Order inzake het verbod op verbroedering met het Duitse volk.
        176.B Rapport van een ongeval, 27 mei 1945.
        182.B,189.B Rapport inzake het overlijden, door een schotwond in de maagstreek, 5 juni 1945.
        0190 Rapport van een ongeval van een vaandrig, in de nacht van 4 op 5 januari 1945.
        196 Liquidatie, V Bataljon Stoottroepen.
        211.A Algemene richtlijnen en regels voor het uitoefenen van censuur.
        212 Beschikking van de tijdelijke bevordering van luitenant-kolonel H.J. Kronig.
        214.B Proces-verbaal van verdrinking van een soldaat, 25 juni 1945.
        244, 1240,1682 Rapport van een ongeval met dodelijke afloop, 8 januari 1945.
        249 Proces-verbaal van een ongeval van een oorlogsvrijwilliger, 7 januari 1945.
        258.A Toevoeging sectie stoottroepen aan, 50th M.R.R. Aachenerstrasse, Munchen-Gladbach.
        269 Rapport van een ongeval van een sergeant, 9 januari 1945.
        289 Rapport van een ongeval met dodelijke afloop van de regimentsarts van het Regiment Limburg Stoottroepen, tijdens de jaarwisseling van 1944 op 1945.
        291.A Voorstellen en richtlijnen voor de gasbescherming, in de compagnie en het regiment.
        305 Het dragen van distinctieven door gewonde soldaten.
        318 Rapport van een bominslag, 12 januari 1945 met 3 gewonden.
        323 Ziekenrapport van een vrijwilliger.
        324 Ziekenrapport van een vrijwilliger.
        336 Reorganisatie en omvorming van het Commando Zuid en de Regimenten Brabant en Limburg, tot één Regiment Stoottroepen.
        352 Rapport van een ongeval van een vrijwilliger, 11 januari 1945.
        358 Rapport van desertie.
        365 Houding en gedragingen van officieren.
        367 Afkeuring wegens psychische stoornissen van een vrijwilliger.
        C.371 Codenaam "Orange" voor het Regiment Stoottroepen Nederlandse Binnenlandse Strijdkrachten staf Limburg.
        391 Commandowijziging Commando Noord-Brabant.
        398 Richtlijnen voor grens veiligheidscontrole.
        424.A Organisatie van een Licht Infanteriebataljon.
        427 Mededeling dat met ingang van 22 juni 1945, om 12 uur, de bij het regiment aanwezige Militaire Politie op non-activiteit gesteld wordt.
        449, 467, 956 Inhechtenisneming en gerechtelijk onderzoek van vijandelijke revolutionaire elementen, die de veiligheid en het leven van geallieerd militair personeel in gevaar brengen (Weerwolf organisatie).
        468 Richtlijnen voor het Politiebataljon van het Regiment Limburg.
        525-526, 564-566 Legering troepen te Weert Boxtel en Oisterwijk.
        556 Inzet van 13 Compagnie Stoottroepen.
        659 Proces-verbaal van verwonding, 3 juni 1945.
        679 Proces-verbaal van verwonding, 1 juni 1945.
        762 Reorganisatie van het VI Bataljon Stoottroepen.
        814 Reorganisatie van de Staf en het Stafdetachement.
        C.819 Staten houdende een opgave van ligging en sterkte van de onderdelen.
        845 Opgave van gewonden bij 9 Compagnie.
        869 Verplaatsing van het Detachement Boxtel, naar het II Bataljon te Steenwijk.
        890 Order betreffende de bewaking van Duitse krijgsgevangenen, bij hetmijnopruimingswerk.
        921, M1775 Uitreiking van "the American Bronze Star" door generaal Simpson, aan de moeder van de gesneuvelde sergeant T.A. Dautzenberg.
        C.972 Proces-verbaal van ongeval, 3 maart 1945.
        1080 Mededeling inzake het dragen van het embleem Stoottroepen.
        1099 Inbeslagname meubilair Villa Alpha.
      - 1945, nrs. 1108 - 4842P., 1111; 1 pak
        1108 Rapport van ongeval van een sergeant en een hospitaal-soldaat,4 maart 1946.
        1135, 340, 345 Rapport en proces-verbaal van ongeval van een vrijwilliger, in de nacht van 7 op 8 januari 1945.
        1175 Opname in een rusthuis te Oisterwijk van een vrijwilliger.
        1219 Rapport betreffende de ontwikkeling van de afdeling Militaire Politie.
        1240 Rapport van een ongeval van een soldaat, 26 maart 1945.
        1290 Tewerkstelling van majoor J.J.G. Beelaerts van Blokland, bij de Missie van het Regiment Limburg.
        1353 Proces-verbaal van ongeval zaak Hartman, waarbij een sergeant werd verwond, 13 januari 1945.
        M1389 Oneervol ontslag, dienstweigering vrijwilliger.
        1460 Rapport van een ongeval, waarbij een Canadese/Engelse militair werd gedood, 12 juni 1945.
        1572 Proces-verbaal van een ongeval, 18 april 1945.
        1614 Rapport van verwondingen van twee soldaten, 22 maart 1945.
        1617 Rapport van verwondingen van drie soldaten, 2 maart 1945, 2 mei 1945 en 22 maart 1945.
        C1617 Dodelijk ongeluk en verwondingen van drie soldaten, 8 mei 1945.
        1774 Proces-verbaal van ongeval van een korporaal en een soldaat, 30 mei 1945.
        1842 Samenstelling en werkwijze van de missie Zuid van de Stoottroepen van de Koninklijke Nederlandse Landmacht.